Inventaris van het archief van het Vredegerecht der vier kantons van ''s-Gravenhage, 1811-1838
Nationaal Archief, Den Haag
Vredegerecht te 's-Gravenhage, Wassenaar en Zuidwijk
Vredegerecht 's-Gravenhage
1811-1838
35416
7.20 meter; 214 inventarisnummers.
Normale geschreven, getypte en gedrukte documenten, geen bijzondere handschriften.
Nationaal Archief, Den Haag
Vrederechters te 's-Gravenhage, Wassenaar en Zuidwijk
Het archief bevat de deelarchieven van de Vrederechters van het eerste t/m het vierde kanton; bestaande uit minuten van akten, ingekomen brieven en minuten van uitgaande brieven, repertoires van de akten en ingekomen stukken over de periode 1811-1838.
Archiefvorming
Geschiedenis van de archiefvormer
Kort na de inlijving van ons land bij Frankrijk werd de rechterlijke indeeling geregeld nl. bij Keizerlijk Decreet d.d. 18 October 1810.
In elk kanton werd een vredegerecht en eene rechtbank van enkele politie opgericht. Gedurende het geheele bestaan der vredegerechten, tot 1 October 1838, bleef deze rechterlijke indeeling gelden, behoudens eenige wijzigingen, vastgesteld bij Koninklijk Besluit d.d. 27 April 1824.
De competentie van den vrederechter in zaken van contentieuze rechtspraak werd geregeld in art. 10 e. v. van het Keizerlijk Decreet d.d. 8 November 1810; hij had de berechting over alle persoonlijke rechten en roerende zaken tot eene waarde van 50 francs zonder appèl en tot eene waarde van 100 francs met appèl; over vorderingen tot vergoeding van schaden, toegebracht aan land en veldgewassen; over grensgeschillen; over vorderingen tegen den huurder tot herstel aan huizen; over kwesties van loon, arbeidsovereenkomst, beleediging enz. Zaken van voluntaire jurisdictie waren aan den vrederechter opgedragen door art. 405 e. v. van den Code Napoléon (benoeming van voogden), art. 476 van dien Code (emancipatie), door art. 907 e. v. van den Code de Procedure Civile (verzegeling van boedels) enz.
Van de vonnissen, door den vrederechter in civiele zaken gewezen, kwam men in appèl bij de rechtbanken van eersten aanleg.
Volgens het Décret Impérial d.d. 21 October 1811 behoorden tot dit kanton de gemeenten: 's-Gravenhage en Wassenaar.
Geschiedenis van het archiefbeheer
De verwerving van het archief
3.03
Aanwijzingen voor de gebruiker
Openbaarheidsbeperkingen
Volledig openbaar.
Materiële beperkingen
Aanvraaginstructie
Openbare archiefstukken kunnen online worden aangevraagd en gereserveerd. U kunt dit ook via de terminals in de studiezaal van het Nationaal Archief doen. Om te kunnen reserveren dient u de volgende stappen te volgen:
U maakt een profiel aan op www.gahetna.nl, en logt vervolgens in
Via de archiefinventaris (alleen de beschrijvingen met rode nummers) selecteert u het gewenste archiefstuk door op de knop 'Reserveren' te klikken
In het volgende scherm geeft u aan op welke dag u het archiefstuk wilt inzien
Indien u zich bevindt in de studiezaal en een tafelnummer heeft ontvangen kunt u dit nummer vermelden. Als u geen tafelnummer heeft kunt u tafelnummer 777 laten staan
Vervolgens bevestigt u uw reservering door deze te versturen.
Verwant materiaal
Beschikbaarheid van kopieën
Beschrijving van de series en archiefbestanddelen
- Archief van de Vrederechter van het eerste kanton. Wijk A,B,C,D,V en W, Den Haag, A.
  - Minuten van de acten, ingekomen brieven en minuten van uitgaande brieven, 1811-1838; 1-29; 29 pakken
    - 1811, 1
      Uitsluitend "Notulbladen" van de vonnissen.
    - 1811, 2
      Met uitzondering van de "Notulbladen", zie nr 1.
    - 1812, 3
    - 1813, 4
    - 1814, 5
    - 1815, 6
    - 1816, 7
    - 1817, 8
    - 1818, 9
    - 1819, 10
    - 1820, 11
    - 1821, 12
    - 1822, 13
    - 1823, 14
    - 1824, 15
    - 1825, 16
    - 1826, 17
    - 1827, 18
    - 1828, 19
    - 1829, 20
    - 1830, 21
    - 1831, 22
    - 1832, 23
    - 1833, 24
    - 1834, 25
    - 1835, 26
    - 1836, 27
    - 1837, 28
    - 1838, 29
  - Répertoire van de acten, 1811-1834; 30-32; 3 delen
    Gehouden ingevolge art. 3 van de wet van 26 Frimaire An IV.
    - 1811, 30
    - 1813-1816, 31
    - 1824-1838, 32
  - Répertoire van de acten onderworpen aan het recht van registratie op de minuut, 1812-1838; 33-35; 3 delen
    Gehouden ingevolge art. 49 van de wet van 22 Frimaire An VII.
    - 1812, 33
    - 1813-1816, 34
    - 1835-1838, 35
- Archief van de Vrederechter van het tweede kanton. Wijk E,F,G,H,I, Den Haag, B.
  - Minuten van de acten, ingekomen brieven en minuten van uitgaande brieven, 1811-1830; 36-64; 29 pakken
    - 1811, 36
    - 1811, 37
      M.u.v. de "Notulbladen", zie nr 36.
    - 1812, 38
    - 1813, 39
    - 1814, 40
    - 1815, 41
    - 1816, 42
    - 1817, 43
    - 1818, 44
    - 1819, 45
    - 1820, 46
    - 1821, 47
    - 1822, 48
    - 1823, 49
    - 1824, 50
    - 1825, 51
    - 1826, 52
    - 1827, 53
    - 1828, 54
    - 1829, 55
    - 1830, 56
    - 1831, 57
    - 1832, 58
    - 1833, 59
    - 1834, 60
    - 1835, 61
    - 1836, 62
    - 1837, 63
    - 1838, 64
  - Répertoire van de acten, 1811-1816; 65-67; 3 delen
    - 1811, 65
    - 1812, 66
    - 1813-1816, 67
  - Répertoire van de acten onderworpen aan het recht van registratie op de minuut, 1835-1838; 68; 1 deel
- Archief van de Vrederechter van het derde kanton. Wijk P,Q,R,S,T,U, Den Haag, C.
  - Minuten van de acten en van de uitgaande brieven, 1811-1838; 69-98; 30 pakken
    Zie voor de ingekomen brieven nr 143.
    - 1811, 69
    - 1811, 70
    - 1812, 71
    - 1812, 72
    - 1813, 73
    - 1814, 74
    - 1815, 75
    - 1816, 76
    - 1817, 77
    - 1818, 78
    - 1819, 79
    - 1820, 80
    - 1821, 81
    - 1822, 82
    - 1823, 83
    - 1824, 84
    - 1825, 85
    - 1826, 86
    - 1827, 87
    - 1828, 88
    - 1829, 89
    - 1830, 90
    - 1831, 91
    - 1832, 92
    - 1833, 93
    - 1834, 94
    - 1835, 95
    - 1836, 96
    - 1837, 97
    - 1838, 98
  - Répertoire van de acten, 1812-1833 en 1837; 99-121; 2 delen en 21 katerns
    Elk deel loopt over één jaar.
    - Bestanddeel 1, 99
    - Bestanddeel 2, 100
    - Bestanddeel 3, 101
    - Bestanddeel 4, 102
    - Bestanddeel 5, 103
    - Bestanddeel 6, 104
    - Bestanddeel 7, 105
    - Bestanddeel 8, 106
    - Bestanddeel 9, 107
    - Bestanddeel 10, 108
    - Bestanddeel 11, 109
    - Bestanddeel 12, 110
    - Bestanddeel 13, 111
    - Bestanddeel 14, 112
    - Bestanddeel 15, 113
    - Bestanddeel 16, 114
    - Bestanddeel 17, 115
    - Bestanddeel 18, 116
    - Bestanddeel 19, 117
    - Bestanddeel 20, 118
    - Bestanddeel 21, 119
    - Bestanddeel 22, 120
    - Bestanddeel 23, 121
  - Répertoire van der acten onderworpen aan het recht van registratie op de minuut, 1813-1838; 122-142; 1 deel en 20 katernen
    - 1813-1814 Oct, 122
    - 1814 Nov-1816 Mrt, 123
    - 1816 April-1817 Feb 16, 124
    - 1817 Feb 18-1810 Mrt 20, 125
    - 1818 Mrt 21-1819 April 12, 126
    - 1819 April 15-1820 April 6, 127
    - 1820 April 13-1821 Juni, 128
    - 1821 Juli-1822 Oct 10, 129
    - 1822 Oct 24-1823 Oct 16, 130
    - 1823 Oct 31-1825 Apr 7, 131
    - 1825 April 14-1826 Aug, 132
    - 1826 Sep.-1828 Feb.21, 133
    - 1828 Feb 25-1829 Juli, 134
    - 1829 Aug-1831 Feb. 17, 135
    - 1831 Feb.24-1832 Juli 19, 136
    - 1832 Juli 23-1833 Aug 26, 137
    - 1833 Aug 27-1834 Aug 29, 138
    - 1834 Aug 30-1835 Nov.26, 139
    - 1835 Nov.27-1836 Oct.13, 140
    - 1836 Oct 20-1837 Juli 4, 141
    - 1837 Juli 6-1838, 142
  - Ingekomen stukken, 1811-1838; 143; 1 pak
- Archief van de Vrederechter van het vierde kanton. Wijk K,L,M,N,O, Wassenaar en Zuidwijk., D.
  - Minuten van de acten en van de uitgaande brieven, 1811-1838; 144-172; 29 pakken
    Zie voor de ingekonen brieven nr 214.
    - 1811, 144
    - 1812, 145
    - 1812, 146
    - 1813, 147
    - 1814, 148
    - 1815, 149
    - 1816, 150
    - 1817, 151
    - 1818, 152
    - 1819, 153
    - 1820, 154
    - 1821, 155
    - 1822, 156
    - 1823, 157
    - 1824, 158
    - 1825, 159
    - 1826, 160
    - 1827, 161
    - 1826, 162
    - 1829, 163
    - 1830, 164
    - 1831, 165
    - 1832, 166
    - 1833, 167
    - 1834, 168
    - 1835, 169
    - 1836, 170
    - 1837, 171
    - 1838, 172
  - Répertoire van de acten, 1811-1838; 173-193; 3 delen en 18 katernen
    - 1811, 173
    - 1812, 174
    - 1813-1816, 175
    - 1817, 176
    - 1818, 177
    - 1819, 178
    - 1820, 179
    - 1821, 180
    - 1822, 181
    - 1823, 182
    - 1824, 183
    - 1825, 184
    - 1826, 185
    - 1827, 186
    - 1828, 187
    - 1829, 188
    - 1830, 189
    - 1831, 190
    - 1832, 191
    - 1833, 192
    - 1837 Oct-1838, 193
  - Répertoire van de acten onderworpen aan het recht van registratie op de minuut, 1812-1838; 194-213; 2 delen en 18 katernen
    - 1812, 194
    - 1813-1816 Juli 8, 195
    - 1816 Juli 9-1817 Sep 9, 196
    - 1817 Sep 9-1813 Oct 1, 197
    - 1818 Oct 8-1819 Oct 19, 198
    - 1819 Oct 19-1820 Nov 30, 199
    - 1820 Nov 30-1822 Mei 14, 200
    - 1822 Mei 28-1823 Aug 19, 201
    - 1823 Aug 26-1825 Mrt 1, 202
    - 1825 Mrt 4-1826 Sep 5, 203
    - 1826 Sep 5-1828 Jan 8, 204
    - 1828 Jan 8-1829 Aug 4, 205
    - 1829 Aug 4-1830 Nov 2, 206
    - 1830 Nov 2. 1832 Juli 3, 207
    - 1832 Juli 6-1833 Oct 1, 208
    - 1833 Oct 1-1834 Oct 28, 209
    - 1834 Oct 28-1835 Oct 5, 210
    - 1835 Oct 5-1836 Juli 19, 211
    - 1836 Juli 19-1837 Juli 4, 212
    - 1837 Juli 4-1838, 213
  - Ingekomen stukken, 1811-1833; 214; 1 pak
    Hierbij enkele stukken gericht aan kanton II ten tijde dat de griffier van kanton IV de griffie van kanton II waarnam.